# DIRECTOR DE OPERACIONES PARA PROYECTOS INMOBILIARIOS/CONSTRUCCIÓN

# ELÍAS NEFTALÍ BULBARELA CAMARILLO

ELIASBULBARELLA @ GMAIL. COM MOVIL: 55.2105.1374

#### RESUMEN

Directivo con amplia experiencia en la administración, manejo y operación de equipos de trabajo multidisciplinarios, a través de los cuales he cumplido con las metas establecidas en el Plan de Negocios, todo esto en las áreas de Desarrollo de Negocios Inmobiliarios, Desarrollo de Plantas Industriales (llave en mano), Centros Comerciales, Hoteles y Oficinas. Responsable por la Operación total de los Proyectos o Unidades de Negocio, así como de las estrategias de este que incluyen: corrida y planeación Financiera, Viabilidad, Análisis de Riesgos y retorno de la Inversión, Construcción, Pre-Construcción, Comercialización, Postventa, Enaienación y demás involucradas.

Con alta orientación a resultados, manejo de equipos de alto rendimiento, visión estratégica y de negocio, pensamiento crítico, manejo de proyectos, manejo de presupuestos, manejo de conflictos, migrante digital. Destacadas habilidades de comunicación, negociación y relaciones interpersonales que resultan en relaciones comerciales internas y externas productivas en todos los niveles. Un líder eficaz que desarrolla equipos cohesivos y fomenta los esfuerzos de colaboración en todas las organizaciones.

#### EXPERIENCIA PROFESIONAL

## Grupo CopriSA de CV - Ciudad de México

2014 - 2018

Desarrollador y Constructor Inmobiliario – 500 empleados, Ventas Anual por 4 mil millones de pesos

# Director de Operación Inmobiliaria

5 reportes Gerenciales y 3 Subgerencias

Logros

- Desarrollé estrategias de negocio que permitieron la realización de proyectos verticales y de usos mixtos en la ciudad de México y Querétaro, de hasta 158 mil metros cuadrados de construcción, en donde incrementé el margen en un 3%.
- Desarrollé e implementé estrategias comerciales para mantener el liderazgo en ventas en la zona sur de la Ciudad de México, así como mantener el margen a pesar del incremento de precios en costos de construcción.

## Geo Edificaciones SA de CV (Casas Geo) - Ciudad de México

2008 - 2014

Desarrollador y Constructor Inmobiliario – 11,500 empleados, Ventas Anual por 3.5 mil millones de Dólares

## Director de Proyectos Inmobiliarios

1 reporte Directivo, 6 reportes Gerenciales y 3 Subgerencias

Logros

- Desarrollé estrategias de negocio que permitieron la autorización, construcción, venta y administración de Conjuntos Urbanos de entre 3 a 12 mil unidades, manteniéndonos en el liderazgo del Sector y consiguiendo reducir considerablemente los tiempos de retorno de Inversión.
- Coordiné obtención de permisos y licencias en tiempos clave para autorizar y ejecutar proyectos.
- Dirigí exitosamente Proyectos inmobiliarios (horizontal y vertical), con metas anuales de 3,500 viviendas construidas, vendidas y entregadas, incluyendo cierre de ciclos con procesos de financiamientos, medidas de mitigaciones, obras de infraestructura complementarias como hospitales, escuelas, centros deportivos, locales comerciales, reforzamientos de agua, drenaje, vialidades y proyectos de movilidad urbana, desde la Planeación de Negocio, hasta la entrega de resultados y estados financieros.

# Geo Edificaciones SA de CV – (Casas Geo) –Ciudad de México

2002 - 2008

Desarrollador y Constructor Inmobiliario – 11,500 empleados, Ventas Anual por 3.5 mil millones de Dólares

#### Director de Construcción

5 reportes Gerenciales y 3 Subgerencias

Logros

 Incrementé la producción de viviendas en un 300%, para poder alcanzar los ritmos de ventas y escrituración que se presentaban.  Desarrollé y construí conjuntos urbanos residenciales de entre 3 a 12.5 mil unidades, estableciendo políticas de contratación a subcontratistas, manejo de presupuesto, integración de equipos de trabajo, y operación de todas las etapas de la construcción.

## Colmeia Ltd. - Fortaleza, CE. Brasil

2001 - 2002

Empresa dedicada a la Construcción de Proyectos Inmobiliarios, Infraestructura, equipamiento y Construcción Civil Variada, facturación anual de – USD \$ 250 M, 830 Empleados

# Gerente de Proyecto

4 reportes Gerenciales y 3 Subgerencias

 Desarrollo y construcción de uno de los más grandes centros comerciales en el noreste de Brasil, localizado en la ciudad de Fortaleza, CE con alrededor de 140 mil m2 de construcción. Incluyendo: equipamientos, Sistema de Aire Acondicionado (HVAC) y sistemas Especiales

# Grupo Constructo SA de CV (Filial Haskell Co.)

1996 - 2001

Empresa dedicada a la Construcción de Obra Civil diversa, en los segmentos de Infraestructura, equipamiento y Construcción Civil en General.

## Gerente de Construcción

Logros

- Dirigí la construcción de Proyectos Industriales de gran magnitud tales como fábricas de Alimentos para Pepsi Foods International, Plásticos para Fisher Sonhe Ag., Vidrio para Cervecería Cuahutémoc Moctezuma, Papel para Grupo Durango, Cartón para Cotesa, Empaques para Empaques Flexibles, Alimentos Pecuarios para Granjas Carroll México y Envases Farmacéuticos para Forma Vitrum. Incluyendo: equipamientos, Sistema de Aire Acondicionado (HVAC) y sistemas Especiales
- Responsable de la Construcción de proyectos de usos mixtos tales como Centros Comerciales, Hoteles para Crown Plaza y Estaciones de Servicio multimodal para FEMSA. Incluyendo: equipamientos, Sistema de Aire Acondicionado (HVAC) y sistemas Especiales. Incluyendo: equipamientos, Sistema de Aire Acondicionado (HVAC) y sistemas Especiales
- Implementé equipos de Recursos Humanos multidisciplinarios para impactar positivamente en los resultados de los proyectos que contienen especialidades varias.
- Implementé sistemas de control con los cuales aseguramos el cumplimiento en tiempo y forma la entrega Sustancial de los proyectos.

# EDUCACIÓN

MAESTRÍAS: MAESTRO EN DIRECCIÓN DE EMPRESAS.

Instituto Tecnológico Autónomo de México, Ciudad de México (Itam) [Graduado 2010]

MASTER OF GLOBAL MANAGEMENT.

Tulane University, Nueva Orleans, Louisiana [Graduado 2010], con prácticas en India, España y China

POSTGRADO: ESPECIALISTA EN CONSTRUCCIÓN

Universidad Veracruzana, Veracruz, Veracruz [Graduado1994]

UNIVERSITARIA: INGENIERO CIVIL

Universidad Veracruzana, Veracruz, Veracruz – [Graduado1993]

TÉCNICO: PROGRAMADOR ANALISTA DE COMPUTADORAS

Instituto Técnico de Computación AC., Veracruz, Veracruz – [Graduado 1988]

ASOCIACIONES: DIRECTOR RESPONSABLE DE OBRA

Estado de México

#### **IDIOMAS:**

- Portugués. Nivel Avanzado, escrito, leído y hablado.
- Inglés. Nivel Avanzado, escrito, leído y hablado.
- Español. Lengua Nativa

## HERRAMIENTAS INFORMÁTICAS:

 Manejo nivel avanzado de Office, Excel, CRM (Sales Force, Fusion); Oracle Business Suite (ERP); Hyperion System Planning; Linux; Open Office; SAP. (Migrante Digital)